【裁判字號】    95,裁,2933
【裁判日期】    951228
【裁判案由】    徵收補償
【裁判全文】
最  高  行  政  法  院  裁  定
                                     95年度裁字第02933號
聲  請  人  戊○○
            乙○○○
            甲○○○
兼上三人共同
訴訟代理人  丁○○
            丙○○
上列聲請人與相對人臺北市政府間因徵收補償事件，對於中華民
國95年5月4日本院95年度裁字第00916號裁定，聲請再審。本院
裁定如下：
    主  文
再審之聲請駁回。
再審訴訟費用由聲請人負擔。
    理  由
一、按行政訴訟之當事人，對於本院之裁定聲請再審，經駁回後
    ，不得復以同一原因事實，又對駁回再審聲請之裁定，更行
    聲請再審，本院46年裁字第41號著有判例。
二、本件聲請人前因徵收補償事件提起行政訴訟，經本院以74年
    度判字第2075號判決（下稱原確定判決）駁回其訴後，曾先
    後多次提起再審之訴及聲請再審，均經本院以其不合法定要
    件，分別以裁判駁回各在案。茲聲請人復對本院最近一次即
    95年度裁字第00916號裁定（下稱原裁定）以具備行政訴訟
    法第273條第1項第1、13款事由聲請再審，主張：（一）相
    對人於辦理本案公共設施保留地徵收補償時，依內政部民國
    （下同）62年11月21日台內字第570359號函所頒「都市計畫
    公共設施保留地地價查估原則」與66年2月修正公布平均地
    權條例及行政院67年5月18日（67）台內字第4275號函示之
    內容不符，依中央標準法第11條及第21條之規定，前揭內政
    部函頒之「都市計畫公共設施保留地地價查估原則」，不僅
    違反上級機關命令且業已失效，應依都市計畫法第49條第2
    項規定及前揭行政院函示辦理，故原確定判決適用法規顯有
    錯誤；而此項事證未於原起訴狀提起，係未經斟酌之重要證
    物，符合聲請再審之事由，本院73年判字第125號判例著有
    明文。（二）本案土地價值部分，依聲請人所發現原裁定未
    經斟酌之臺北市政府50年4月1日北市地用字第15441號公告
    ，可知主管機關將本案土地列為非公共設施用地顯為錯誤，
    仍存在行政訴訟法第273條第1項第13款之再審事由，仍得聲
    請再審等語。
三、經查：上開聲請意旨所指摘之事由，業經聲請人於原裁定該
    次訴訟程序提出主張，而為本院所不採，聲請人復以同一原
    因事實對原裁定聲請再審，揆諸首揭判例意旨，難謂合法，
    應予駁回。
四、依行政訴訟法第283條、第278條第1項、第104條、民事訴訟
    法第95條、第78條，裁定如主文。
中    華    民    國    95    年    12    月    28    日
                  第四庭審判長法  官  高  啟  燦
                              法  官  黃  璽  君
                              法  官  廖  宏  明
                              法  官  楊  惠  欽
                              法  官  林  樹  埔
以  上  正  本  證  明  與  原  本  無  異
中    華    民    國    95    年    12    月    28    日
                              書記官  吳  玫  瑩


司法院資訊處製作；財團法人民間司法改革基金會備份。
